【裁判字號】    97,易,3867
【裁判日期】    980210
【裁判案由】    傷害
【裁判全文】
臺灣臺中地方法院刑事判決  97年度易字第3867號
公  訴  人  臺灣臺中地方法院檢察署檢察官
被      告  戊○○
選任辯護人  施瑞章律師
上列被告因傷害案件，經檢察官提起公訴（97年度偵字第20071
號），本院判決如下：
    主    文
戊○○犯傷害罪，累犯，處有期徒刑伍月，如易科罰金，以新臺
幣壹仟元折算壹日。
    犯罪事實及理由
一、犯罪事實：
（一）戊○○前於民國九十五年間因侵占案件，經本院以九十五
      年度易字第二七四八號判處有期徒刑七月，提起上訴後，
      經臺灣高等法院臺中分院以九十六年度上易字第一七三號
      判決上訴駁回確定，嗣經減刑為有期徒刑三月又十五日，
      於九十六年十月九日易科罰金執行完畢。
（二）緣戊○○在臺中縣潭子鄉○○路○段三五二號開設機車行
      ，丙○○則在同路段三五０號毗鄰而居。於九十七年三月
      二十五日中午十二時許，在臺中縣潭子鄉○○路○段三五
      ０號丙○○住家前，戊○○與丙○○因丙○○質疑自家騎
      樓留有機車輪胎痕跡係戊○○所造成，而發生口角爭執，
      丙○○先持刀追逐戊○○未果後，在返家途中，戊○○竟
      基於傷害人之身體之犯意，自後方追上丙○○，並持修車
      用之鐵器朝丙○○背部、左手部位揮擊，致丙○○受有左
      手肘關節脫臼、左手尺骨鷹嘴突開放性粉碎性骨折、創傷
      性關節病變、右肩挫瘀傷等傷害。
二、上開犯罪事實，有下列證據可證：
（一）被告戊○○於警詢、偵查中及本院審理時所為與上揭犯罪
      事實相符之供述。
（二）證人即告訴人丙○○於警詢、偵查中及本院審理時，被告
      母親即證人丁○○於偵查中及本院審理時，證人乙○○於
      本院審理時分別所為與上揭犯罪事實相符之證述；證人陳
      世豪（告訴人之主治醫師）於本院審理時具結之證述。
（三）財團法人佛教慈濟醫院臺中分院診斷證明書、病情說明書
      、病歷一冊、照片。
三、依刑事訴訟法第二百九十九條第一項前段、第三百十條之一
    第一項，刑法第二百七十七條第一項、第四十七條第一項、
    第四十一條第一項前段，刑法施行法第一條之一，判決如主
    文。
本案經檢察官甲○○到庭執行職務
中    華    民    國    98    年     2    月    10    日
                  刑事第七庭  法  官  莊嘉蕙
以上正本證明與原本無異
如不服本判決應於收受送達後十日內向本院提出上訴書狀，並應
敘述具體理由；其未敘述上訴理由者，應於上訴期間屆滿後二十
日內向本院補提理由書（均須按他造當事人之人數附繕本）「切
勿逕送上級法院」。
                              書記官  莊玉惠
中    華    民    國    98    年    2     月    10    日
附錄論罪科刑法條
刑法第277條第1項：
傷害人之身體或健康者，處3年以下有期徒刑、拘役或1千元以下
罰金。


司法院資訊處製作；財團法人民間司法改革基金會備份。
